【裁判字號】    88,上易,2944
【裁判日期】    890104
【裁判案由】    傷害等
【裁判全文】
臺灣高等法院臺中分院刑事判決                  八十八年度上易字第二九四四號
    上  訴  人
    即  被  告  丙○○
右上訴人因傷害等案件，不服台灣苗栗地方法院八十八年度易字第二七六號，中華民
國八十八年八月二十五日第一審判決（起訴案號：台灣苗栗地方法院檢察署八十八年
度偵字第一○八五號），提起上訴，本院判決如左：
    主      文
上訴駁回。
    事實及理由
一、本案經本院審理結果，認第一審判決認事用法及量刑均無不當，應予維持，並引
    用第一審判決書記載之事實、證據及理由（如附件）。
二、上訴人即被告丙○○（以下稱被告）於本院坦承被害人乙○○當時係以平常之速
    度走入其住處等語，以此觀之，縱被告以手阻攔乙○○進入，衡情亦不致令乙○
    ○因此自行跌倒受傷。被告所辯：係阻止乙○○進入其住處時，伊自行倒地受傷
    云云，與事實不符，不足採信。此外，被告在本院未提出其他有利之證據及辯解
    ，其上訴無理由，應予駁回。
三、據上論斷，應依刑事訴訟法第三百七十三條、第三百六十八條，判決如主文。
本案經檢察官甲○○到庭執行職務。
中      華      民      國     八十九     年      一      月     四     日
                                   臺灣高等法院臺中分院刑事第十庭
                                         審判長法  官  黃  永  泉
                                               法  官  蔡  名  曜
                                               法  官  蕭  廣  政
右正本證明與原本無異。
不得上訴。
                                               書記官  劉  建  智
中      華      民      國     八十九     年      一      月     五     日
                                                                        Ｖ
臺灣苗栗地方法院刑事判決                          八十八年度易字第二七六號
    公  訴  人  臺灣苗栗地方法院檢察署檢察官
    被      告  丙○○  男六十五歲（民國○○○年○月○○○日生）
                        住苗栗縣後龍鎮龍坑里十七鄰一八０之三號
                        身分證統一編號：Ｚ000000000號
右被告因傷害等案件，經檢察官提起公訴（八十八年度偵字第一０八五號），本院判
決如左：
    主  文
丙○○公然侮辱人，處罰金伍佰元，如易服勞役，以佰元折算壹日。又傷害人之身
體，處拘役貳拾日，如易科罰金，以佰元折算壹日
    事  實
一、丙○○因遭乙○○檢舉違法開發土地事件，於民國（下同）八十七年十二月十八
    日上午，會同苗栗縣政府水土保持課人員至現地會勘，事畢後共往丙○○設於苗
    栗縣後龍鎮龍坑里十七鄰一八０之三號住處欲製作會勘紀錄，於同日十時許，丙
    ○○因不滿乙○○之檢舉作為，不願乙○○進入其住處，遂於自宅門前阻攔乙○
    ○進入而引發口角，詎丙○○竟在自宅門前基於侮辱之犯意，公然向周女侮辱稱
    「幹你娘」之語；復另行起意，基於傷害之犯意，以右拳毆擊乙○○之頭部右側
    ，乙○○因之倒地，致使乙○○受有頭部外傷併腦震盪、右顳區瘀腫大小二公分
    等傷害。
二、案經被害人乙○○訴由苗栗縣警察局竹南分局報請臺灣苗栗地方法院檢察署檢察
    官偵查起訴。
    理  由
一、訊據被告丙○○秋對有向被害人乙○○辱罵「幹你娘」之語之事實坦承不諱，且
    証人蔣金龍於偵查中証稱：「有。（問：有無聽到丙○○罵「幹你娘」？）」（
    偵查卷第二十一頁）；証人黃萬春於偵查中亦証稱：「有。（問：當時有無聽到
    郭罵周「幹你娘」？）」（偵查卷第二十一頁背面），核與被害人乙○○所指述
    之情節大致相符，足認被告之自白與事實相符。惟被告矢口否認有何傷害被害人
    之犯行，辯稱：伊因不願乙○○進入其住處，故出手予以阻攔，她就自己跌倒，
    伊並未出手打她云云。經查，被害人乙○○於本院審理中指稱：「．．丙○○以
    左手抓我衣領，右手打我太陽穴，我即向後倒地。」（參見本院八十八年七月七
    日訊問筆錄）；証人周明棟於偵查中証稱：「．．回頭看丙○○用左手捉著乙○
    ○衣領，以右手打她頭。（問：當日有無見郭打周？）」（偵查卷第二十頁背面
    ）；且證人即當時為被害人診療之醫師黃二榮於本院審理時亦証稱：「因該部分
    （右顳區）有血腫，可能為拳傷後跌倒，並傷及後頭皮。（問：依你專業判斷是
    否可能拳傷？）」（參見本院八十八年七月二十九日訊問筆錄）等語明確，且被
    告亦自承被害人係因其攔阻後倒地之情，並有診斷証明書一紙在卷足憑，足見被
    害人乙○○所受之傷害確係因被告以拳頭毆擊後倒地所致。是被告所辯，顯係臨
    訟飾卸之詞，委不足採。本件事証明確，被告犯行洵堪認定，應予依法論科。
二、核被告丙○○之所為，係犯刑法第三百零九條第一項之公然侮辱罪及同法第二百
    七十七條第一項之傷害罪。所犯二罪間，犯意各別，行為互殊，應予分論併罰。
    爰審酌被告之品行、犯罪之動機、目的、手段、犯罪時所受之刺激、被害人所受
    傷害程度及被告犯罪後之態度等一切情狀，各量處如主文所示之刑，並諭知易科
    罰金及易服勞役之折算標準。
據上論斷，應依刑事訴訟法第二百九十九條第一項前段，刑法第二百七十七條第一項
、第三百零九條第一項、第四十一條、第四十二條第二項，罰金罰鍰提高標準條例第
一條前段、第二條，判決如主文。
本案經檢察官林文中到庭執行職務。
中      華      民      國      八十八      年      八    月  二十五    日
                                      臺灣苗栗地方法院刑事庭
                                          法  官  林  燦  都
右正本證明與原本無異。
如不服本判決，應於送達後十日內向本院提出上訴狀(須附繕本)，上訴於臺灣高等
法院臺中分院。
                                        書記官
中      華      民      國      八十八      年      八    月  二十七    日
附錄論罪科刑法條
刑法第二百七十七條第一項
傷害人之身體或健康者，處三年以下有期徒刑、拘役或一千元以下罰金。
刑法第三百零九條第一項
公然侮辱人者，處拘役或三百元以下罰金。


司法院資訊處製作；財團法人民間司法改革基金會備份。
